臺灣高等法院刑事裁定
110年度抗字第731號
抗  告  人  
即受 刑 人  曾彥宏



上列抗告人即受刑人因聲請定其應執行刑案件，不服臺灣新竹地
方法院110年度聲字第327號，中華民國110年3月25日裁定（聲請
案號：臺灣新竹地方檢察署110年度執聲字第201號），提起抗告
，本院裁定如下：
    主  文
抗告駁回。
    理  由
一、原裁定意旨略以：抗告人即受刑人曾彥宏（下稱抗告人）因
    犯妨害自由等案件，先後經判決確定如附表，編號3至4所示
    之罪並經原審法院以109年度易緝字第19號判決定應執行有
    期徒刑5月確定。茲聲請人聲請定其應執行之刑，並提出抗
    告人所簽具之臺灣新竹地方檢察署受刑人定執行刑或易科罰
    金意願回覆表，原審法院審核認聲請為正當，爰基於罪責相
    當性之要求，斟酌抗告人各次犯罪之時間、侵害法益、犯罪
    態樣及手段等情狀而為整體非難評價，爰依刑法第53條及第
    51條第5款定其應執行之刑等語。
二、抗告意旨略以：法院定應執行刑時，應考量罪刑相當原則，
    並應合乎比例原則及公平正義原則，而刑度計算上並非單純
    之數字累加，係採取限制加重主義，並不得違反法律所定之
    內、外部界限，且需兼顧罪責相當及特別預防之刑罰目的，
    具體審酌整體犯罪過程之各罪關係，而原裁定所為量刑明顯
    過重，故請求撤銷原裁定，另為更輕之定刑等語。
三、按裁判確定前犯數罪者，併合處罰之，但得易科罰金與不得
    易科罰金之罪，不在此限；前項但書情形，受刑人請求檢察
    官聲請定應執行刑者，依第51條規定定之；數罪併罰，有二
    裁判以上，依第51條之規定，定其應執行之刑；數罪併罰，
    分別宣告其罪之刑，宣告多數有期徒刑者，於各刑中之最長
    期以上，各刑合併之刑期以下，定其刑期，但不得逾30年，
    刑法第50條第1項但書第1款、第2項、第53條及第51條第5款
    定有明文。準此，如受刑人所犯之數罪中有原得易科罰金之
    罪者，因與他罪合併定執行刑，於裁判前所犯數罪兼有得易
    科罰金、不得易科罰金之罪混合時，應繫乎受刑人之請求與
    否，而非不問被告之利益與意願，一律併合處罰之。又按數
    罪併罰中之一罪，依刑法規定得易科罰金，若因與不得易科
    之他罪併合處罰結果而不得易科罰金時，原所易科部分所處
    之刑，自亦無庸為易科折算標準之記載，此經司法院大法官
    會議釋字第144號解釋可參。且按法律上屬於自由裁量之事
    項，有其外部性界限及內部性界限，並非概無拘束。依據法
    律之具體規定，法院應在其範圍選擇為適當之裁判者，為外
    部性界限；而法院為裁判時，應考量法律之目的，及法律秩
    序之理念所在者，為內部性界限。法院為裁判時，二者均不
    得有所踰越。在數罪併罰，有二裁判以上，定其應執行之刑
    時，固屬於法院自由裁量之事項，然仍應受前揭外部性界限
    及內部性界限之拘束（最高法院94年度台非字第233號判決
    意旨參照）。　　
四、經查，抗告人犯妨害自由等數罪，分別經原審法院判處如附
    表編號1至4所示之刑，均經確定在案，此有上開各判決、本
    院被告前案紀錄表存卷可佐。又上開如附表所示之數罪，其
    中有得易科罰金之罪（附表編號2至4）與不得易科罰金之罪
    （附表編號1），固合於刑法第50條第1項但書之規定，惟抗
    告人已於民國110年2月24日之臺灣新竹地方檢察署受刑人定
    執行刑或易科罰金意願回覆表上親自簽名捺印同意聲請定其
    應執行刑，有上開意願回覆表附卷可參，自應依刑法第50條
    第2項之規定，依同法第51條規定定其應執行刑。茲檢察官
    向最後事實審之原審法院聲請定其應執行之刑，因附表編號
    2至4為抗告人於附表編號1裁判確定前所犯之罪，依同法第5
    3條之規定，本件自得依檢察官之聲請就上開各罪刑合併定
    其應執行之刑，是原審就此部分定刑之法定要件審核，均無
    任何違誤。
五、針對原審所定應執行有期徒刑1年9月，確在附表編號1至4之
    有期徒刑總和2年（即外部性界線）之範圍內，且未逾越前
    定之執行刑加計後裁判宣告之刑之總和1年11月（即內部性
    界線），而抗告人不僅駕駛自小客車肇事後逃逸（附表編號
    1），又因友人之細故即在公眾往來之道路恣意追逐他人之
    車輛（附表編號2），上開犯行均嚴重影響他人之用路安全
    ，另抗告人與他人以聚眾、砸毀落地窗等方式共犯恐嚇危害
    安全罪（附表編號3），又意圖不法之所有，以砸雞蛋、丟
    餿水之方式恐嚇取財未遂（附表編號4），不僅使人心生畏
    懼、破壞社會安寧秩序，再附表所示各罪之罪名、罪質均不
    同，責任非難重複程度甚低，且抗告人於附表編號3、4之罪
    既然曾獲定刑上之寬減，此次定刑自不宜再給予過多之寬減
    ，是綜合審酌上開各情後，原審裁量時斟酌抗告人各次犯罪
    之時間、侵害法益、犯罪態樣及手段等情狀，並無任何不當
    連結等裁量權濫用，且衡量各罪之罪質異同及造成之損害程
    度，本即抗告人所言兼顧罪責相當及特別預防之刑罰目的，
    並非僅為刑罰之累加，又抗告人所引另案，施用毒品罪乃自
    戕身心為主之成癮性犯罪，其責任非難重複程度高，與抗告
    人上開所犯各罪截然不同，另亦有前經兩次定刑，此次定刑
    再寬減2個月而已之案例，與本案原裁定之寬減程度相當，
    均非可直接援引而認原裁定之裁量有何失當之處，是原審就
    定應執行刑之裁量權行使，既未逾越法律授予裁量權之目的
    ，又無顯然濫用裁量權而違反公平原則之情形，亦不悖於罪
    刑相當原則，且未違反前述外部性及內部性界限，尚難遽指
    為違法，抗告人泛指此次定刑結果太重，自非可採。
六、綜上所述，原裁定就抗告人所犯附表所示各罪定應合併執行
    有期徒刑1年9月，並無明顯過重，或違背罪刑相當原則、比
    例原則或公平正義等之情形，經核於法並無違誤。抗告意旨
    猶執前詞，指摘原裁定不當，為無理由，應予駁回。
據上論斷，應依刑事訴訟法第412條，裁定如主文。
中　　華　　民　　國　　110 　年　　5 　　月　　31　　日
                    刑事第八庭  審判長法　官  陳世宗
                                      法　官  周明鴻
                                      法　官  吳勇毅
以上正本證明與原本無異。
如不服本裁定，應於收受送達後五日內向本院提出再抗告狀。
                                      書記官  許家慧
中　　華　　民　　國　　110 　年　　6 　　月　　1 　　日
附表： 
編號  1 2 3 罪名  肇事致人傷害逃逸罪 妨害公眾往來安全罪 恐嚇危害安全罪 宣告刑  有期徒刑1年1月 有期徒刑5月 有期徒刑3月 犯罪日期  107/08/01 107/12/08 107/11/01 偵查（自訴）機關年度案號  新竹地檢107年度偵字第8809號 新竹地檢108年度偵字第1173號等 新竹地檢108年度偵字第1196號等 最後事實審 法院 新竹地院 新竹地院 新竹地院  案號 107年度交訴字第105號 109年度訴緝字第32號 109年度易緝字第19號  判決日期 108/03/13 109/10/22 109/10/26 確定判決 法院 本院 新竹地院 新竹地院  案號 108年度交上訴字第77號 109年度訴緝字第32號 109年度易緝字第19號  判決確定日期 108/05/29 109/11/18 109/11/18 是否為得易科罰金之案件  否 是  是  備註  新竹地檢108年度執字第3934號 新竹地檢109年度執字第5777號 新竹地檢110年度執字第730號     編號3、4前經新竹地院以109年度易緝字第19號判決定應執行有期徒刑5月 

編號  4 以下空白  罪名  恐嚇取財未遂罪   宣告刑  有期徒刑3月   犯罪日期  107/10/09   偵查（自訴）機關年度案號  新竹地檢108年度偵字第1196號等   最後事實審 法院 新竹地院    案號 109年度易緝字第19號    判決日期 109/10/26   確定判決 法院 新竹地院    案號 109年度易緝字第19號    判決確定日期 109/11/18   是否為得易科罰金之案件  是    備註  新竹地檢110年度執字第730號     編號3、4前經新竹地院以109年度易緝字第19號判決定應執行有期徒刑5月